臺灣高等法院臺中分院刑事判決　　　　96年度上訴字第1345號
上　訴　人　臺灣彰化地方法院檢察署檢察官
上　訴　人
即　被　告　甲○○
選任辯護人　何孟育律師
上列上訴人等因被告違反槍砲彈藥刀械管制條例案件，不服臺灣
彰化地方法院九十五年度訴字第一六一九號中華民國九十六年四
月十二日第一審判決（起訴案號：臺灣彰化地方法院檢察署九十
五年度偵字第四四九八號），提起上訴，本院判決如下：
    主  文
原判決撤銷。
甲○○未經許可，製造可發射子彈具有殺傷力之改造手槍，處有
期徒刑伍年陸月，併科罰金新臺幣拾萬元，罰金如易服勞役，以
新臺幣壹仟元折算壹日，扣案如附表編號１、２、３、４、６、
８所示之物品均沒收。又未經許可，製造子彈，處有期徒刑壹年
月，併科罰金新臺幣伍萬元，罰金如易服勞役，以新臺幣壹仟
元折算壹日；減為有期徒刑柒月又拾伍日，併科罰金新臺幣貳萬
伍仟元，罰金如易服勞役，以新臺幣壹仟元折算壹日；扣案如附
表編號５所示未經試射擊發之土造子彈三顆、及附表編號７、８
所示之物品均沒收。應執行有期徒刑陸年，併科罰金新臺幣拾壹
萬元，罰金如易服勞役，以新臺幣壹仟元折算壹日，扣案如附表
編號１、２、３、４、６、７、８所示之物品，及附表編號５所
示未經試射擊發之土造子彈三顆、均沒收。
    事  實
一、甲○○明知未經許可，不得製造可發射子彈具有殺傷力之槍
    枝及子彈，竟仍於民國（下同）九十五年二月間某時，前往
    彰化縣彰化市彰化火車站附近之某模型玩具店內，以新臺幣
    （下同）三萬餘元之代價，購買四支玩具手槍（買來時槍管
    均未貫通、無法射出子彈）及不具殺傷力之子彈（空包彈）
    十顆後，即基於製造可發射子彈具有殺傷力之槍枝之犯意（
    製造槍枝之初並無供犯罪用之意），以其所有附表編號６、
    ８所示之工具與槍枝零件，並以換裝土造金屬槍管之改造手
    法，在其位於彰化縣大村鄉南勢村南勢巷十三之二號之住處
    ，著手接續改造上開玩具手槍四支，並完成其中一支具有殺
    傷力（指附表編號１），其餘三支（指附表編號２、３、４
    ）則或因僅欠缺撞針、或因欠缺其他零件而未改造完成，致
    均無法供擊發適用子彈使用，尚不具殺傷力。甲○○又另基
    於製造可擊發、具有殺傷力之子彈之犯意（製造子彈之初並
    無供犯罪用之意），將上開購買之不具殺傷力子彈十顆，以
    其所有之附表編號７、８所示工具，並以在彈頭底部鑽洞並
    裝填火藥，再以壓鑄器固定金屬彈頭之方式，接續著手製造
    如附表編號５所示之子彈，並於著手改造後，完成其中五顆
    具有殺傷力（係由土造金屬彈殼加裝直徑７．５ｍｍ或８
    ．７ｍｍ、或９ｍｍ之金屬彈頭所改造而成之土造子彈，均
    已於鑑定時射擊），其餘五顆則尚不具殺傷力（其中二顆已
    在鑑定時實際射擊，另三顆則無法射擊）
二、嗣於九十五年五月十一日下午一時許，為警循線持搜索票前
    往上址查獲，並扣得其所有如附表所示之物，及其所有供裝
    放改造槍彈所用之皮包一只。
三、案經彰化縣警察局移送臺灣彰化地方法院檢察署檢察官偵查
    起訴。
    理    由
一、按被告之自白，非出於強暴、脅迫、利誘、詐欺、疲勞訊問
    、違法羈押或其他不正之方法，且與事實相符者，得為證據
    ，刑事訴訟法第一百五十六條第一項定有明文。本案被告甲
    ○○在原審法院審理時，雖以：第一次之警訊筆錄不實在，
    是一名頭髮較少、非製作筆錄之警察要伊承認製造槍彈，與
    警方配合，比較容易交保，伊才為不實之供述等語置辯。被
    告之原審指定辯護人亦為被告辯護稱：被告之警訊筆錄乃經
    誘導，並不具證據能力等語。另在本院審理時，被告選任辯
    護人亦以：被告於九十五年五月十一日第一次警訊及同日下
    午第一次偵訊時，固有自白製造槍、彈之犯行，但被告於第
    二次偵訊即改稱上開自白係受警方誤導所致，而警員洪詩堯
    於原審法院審理時，既已證稱在將被告押回警局途中，其曾
    向被告建議要坦承且清楚交待工具來源，否則被羈押之可能
    性很高等語，而賴木道為鄉民代表並在地方具有一定勢力，
    被告並曾為賴木道之小弟，則在被告不想得罪賴木道，以及
    不想被羈押之情形下，警員洪詩堯上開「免於受到羈押的建
    議」已堪造成被告精神上之恐懼及壓迫，則被告於九十五年
    五月十一日第一次警訊及同日下午第一次偵訊所為之供述，
    均應不具證據能力等情詞，為被告辯護。第查：本案被告在
    原審法院最後審理期日，已坦承確有為上開警訊筆錄所記載
    之供述（見原審卷九二頁），雖辯稱：係因警員告知承認之
    後，交保之機會較大，且因施用毒品精神恍惚，致才為警訊
    筆錄所記載之供述等語；惟被告在原審法院準備程序僅辯稱
    係遭警方誘導，並未辯稱有因毒癮發作而精神恍惚之情事。
    嗣為認定被告上開警訊供述有無不具證據能力之情形，經原
    審法院傳喚警員洪詩堯到庭並供檢察官及被告與原審辯護人
    詰問，被告與原審辯護人亦均未辯稱及詰問此情。另被告在
    九十五年六月二十二日偵訊期日雖已翻異前供，但除辯稱：
    「他們說要我配合他，比較容易交保」、「員警告訴我說，
    按照他們意思來配合，法官、檢察官比較相信，他們說關一
    、二年就出來了」等語（見偵卷第三二頁）之外，被告亦未
    辯稱有因毒癮發作而致精神恍惚之情形。本案被告嗣後在原
    審法院最後審理期日與本院審理時，再辯稱有此情事，尚難
    採信。又本案被告在九十五年六月二十二日偵訊期日即已否
    認犯罪，但被告當時仍供稱警員並未對其施加恐嚇及脅迫（
    見偵卷第三二頁）；嗣在原審法院審理期間，被告除辯稱係
    受誘導之外，並曾以書狀及言詞供述：係因義氣，致未供出
    賴木道等語（見原審卷宗第八三、九二頁）。依據被告之上
    開供述，並未有被告選任辯護人為被告所辯護：被告因不想
    得罪賴木道，致精神上受有壓迫及恐懼之情，被告選任辯護
    人之此部分辯護意旨，亦為本院所不採。此外，就被告及選
    任辯護人辯稱：係因警員告知承認之後，交保之機會較大，
    致才在警訊及第一次偵訊為上開筆錄所記載之供述乙情部分
    ，經原審法院於審理時傳訊被告所指認之上開員警洪詩堯到
    庭作證，證人洪詩堯已證述：自查獲現場回警局之途中，一
    路上有與被告交談，因被告在回警局途中，否認有製造行為
    ，伊因本案有查獲工具，故乃向被告建議應將扣案物品之來
    龍去脈交代清楚、要坦白，如果沒有坦白，因為事證明確，
    被羈押之可能性會很大等語綦詳（見原審法院卷宗第四三頁
    ）；且經交互詰問程序，被告表示並無問題要詰問證人洪詩
    堯，其對於證人洪詩堯上開證述亦表示無意見（見原審法院
    卷宗第四四頁）；上開各情均有原審法院審判期日筆錄在卷
    可憑。依據證人洪詩堯之上開證詞，其僅建議被告據實供述
    案情，要將扣案物品之來龍去脈交代清楚，並未要被告為不
    實之供述，尤未要求被告為警訊筆錄所記載之供述。雖有言
    及如不坦白，因為事證明確，被羈押之可能性會很大等語；
    但本案除經警查扣上開槍枝、子彈、及零件外，又另有查扣
    改造槍枝、子彈之工具，如被告未據實供述，檢察官會以偽
    造、變造證據或勾串共犯、證人之虞為理由，向法院聲請羈
    押，此確不難想像，證人洪詩堯因而向被告告知上情，難認
    此係基於誘導被告為不利於己之不實供述之目的而為。且製
    造槍枝、子彈之刑責不輕，被告亦為已滿三十歲之成年人，
    謂其會因恐被聲請羈押，即甘願違反真實，而承認製造槍枝
    、子彈致陷己於罪，此亦不合情理。被告此部分辯解及選任
    辯護人此部分之辯護意旨，亦均為本院所不採。被告上開警
    訊供述及偵訊供述，並無因遭刑求、脅迫、利誘、詐欺等情
    事致不具證據能力之情形，本院均認具有證據能力，合先敘
    明。
二、本案被告雖以上開情詞否認犯罪，第查：
（一）本案上開扣案之物品均屬被告所有，扣案之槍枝及子彈均
      係被告改造，另扣案之工具與零件亦係被告用來改造槍枝
      及子彈之用，且被告係於九十五年二月間某時，在彰化縣
      彰化市彰化火車站附近之某模型玩具店內，以三萬餘元之
　　　代價，購買四支玩具手槍及不具殺傷力之子彈（空包彈）
      十顆後，即在上址為本案上開犯行，此情業經被告於警訊
      、及檢察官第一次偵訊時坦承不諱（見警卷第四、五頁，
      偵卷第十一、十二頁），並有臺灣彰化地方法院搜索票、
      彰化縣警察局搜索扣押筆錄、扣押物品目錄、扣押物品照
      片五張、及內政部警政署刑事警察局九十五年六月二十七
      日刑鑑字第０９５００７０６９１號槍彈鑑定書、九十五
      年十二月四日刑鑑字第０９５０１６５９１８號函（見警
      卷十八、十九頁、偵卷四五至五○頁、原審卷宗第五五頁
      ）在卷可稽，及有上開經警查扣之扣押物品扣案可憑。
（二）被告嗣後在偵、審中，雖翻異前詞，矢口否認有何前述製
      造槍、彈之犯行，先辯稱：伊係因遭警方誘導，始會為如
      警訊筆錄所記載之陳述，且扣案之槍彈係伊至警局時，依
      鑑識人員之指導後所為之組裝云云；又辯稱：上開槍彈應
      係賴木道所有，賴木道於九十五年二、三月之競選彰化縣
      大村鄉鄉長期間，為避免上開槍彈被警查獲，故寄放上開
      槍彈於伊位於彰化縣大村鄉南勢村南勢巷一三之二號住處
      ，伊基於為賴木道小弟之身份，及唯恐親人安全遭受危害
      之考量，無從拒絕，始自斯時起持有等語；再辯稱：基於
      與賴木道身為鄰居朋友關係之義氣，始未於案件偵查階段
      陳稱上情，今考量所涉犯製造槍彈之罪名刑期頗長，尚有
      家人亟待照顧，始於原審法院審理時更易前詞等情。然查
      ：
（１）本案被告及選任辯護人爭執被告上開警訊及偵訊所為供述
      並無證據能力部分，為本院所不採，其理由已如前述。
（２）被告曾為證人賴木道之小弟一節，雖經原審法院於九十四
      年度訴字第二七九號、本院九十五年度上訴字第一八六三
      號關於被告另涉妨害自由罪之刑案判決中所認定（見原審
      卷宗第二二至二五頁、一○○至一○七頁）；惟尚無從因
      此即認定本案經警查扣之扣押物品，即係證人賴木道所寄
      放。且被告雖在檢察官偵訊時，即已否認犯罪，並辯稱自
      白係受誘導（見偵卷第三一頁），但經檢察官指揮警員就
      被告辯稱係受誘導而為不實供述部分，再為訊問、調查，
      被告於此後之警訊雖供稱：係受證人洪詩堯之誤導而為改
      造槍枝及子彈之不實供述等語，但被告在上開警訊仍供承
      經警查扣之上開扣押物係其所有（見偵卷第四三、四四頁
      ），而未辯稱係證人賴木道寄放。即便本案業經公訴人起
      訴，被告在原審法院準備程序仍未辯稱扣案物品係證人賴
      木道所寄放，而係供稱：「實際狀況是我去購買玩具手槍
      四把，都是在同一個玩具店購買的，我購買手槍的時候就
      會送我十顆子彈、消音器，而當時子彈的彈頭都會掉下來
      ，我就去找他們，他就再送一個可以將彈頭壓緊的工具」
      、「工具的部分，就是我家裡本來就有的」、「這四把改
      造手槍、子彈、消音器，我都是向他（指【阿澤】）購買
      的」等情（見原審卷宗第十七頁）；則其嗣後再辯稱扣案
      物品係證人賴木道所寄放云云，自難遽信為真實。況被告
      此後在原審法院審理時，就其先前未供述賴木道寄放之原
      因，或供稱：係因害怕賴木道會傷害其家人（見原審卷宗
      第四五頁），或供稱：係因講義氣（見原審卷宗第八三、
      九二頁），亦有前後不合。被告復曾於原審法院供述：「
      我另外在（九十五年）七月間也有管訓案件，與本案的槍
      枝相同，當時我請賴木道幫我請律師，但是他不肯，．．
      ．．．．而且本案賴木道與賴軍譽還作秘密證人，舉證我
      白吃白喝，我才會被移送感訓．．．．．．」等語（見原
      審卷宗第四五頁），則若扣案物品確係證人賴木道所寄放
      ，何以被告在原審法院九十五年十月十一日之準備程序，
      尚供稱：「實際狀況是我去購買玩具手槍四把，都是在同
      一個玩具店購買的，我購買手槍的時候就會送我十顆子彈
      、消音器，而當時子彈的彈頭都會掉下來，我就去找他們
      ，他就再送一個可以將彈頭壓緊的工具」、「工具的部分
      ，就是我家裡本來就有的」、「這四把改造手槍、子彈、
      消音器，我都是向他（指【阿澤】）購買的」等情？被告
      上開辯解，已難採信。況證人賴木道於原審法院審理時已
      結證：其於三、五年前，曾至被告上址住處泡茶聊天，後
      來就很少聯繫，九十五年選舉彰化縣大村鄉鄉民代表時，
      曾因拜票之故再赴被告上址住處，然未曾交付槍彈或其他
      違禁物品與被告等語（見原審卷宗第八八至九○頁）。本
      案亦無證據足堪認定證人賴木道上開所證不實。則被告就
      此部分所為之上開辯解，自難採信。
（３）又本案經警查扣之槍、彈，經送內政部警政署刑事警察局
      鑑定之結果：「送鑑改造手槍（成品）一支（槍枝管制編
      號：0000000000號，如附表編號１所示），認
      係仿ＢＥＲＥＴＴＡ廠８４型半自動手槍製造之槍枝，換
      裝土造金屬槍管而成之改造手槍，經以性能檢驗法、試射
      法鑑驗，機械性能良好，可供擊發適用子彈使用，認具殺
      傷力」、「送鑑改造手槍（成品）一支（槍枝管制編號：
      0000000000號，如附表編號２所示），認係仿
      ＧＬＯＣＫ廠２７型半自動手槍製造之槍枝，換裝土造金
      屬槍管而成之改造手槍，經以性能檢驗法、試射法鑑驗及
      檢視，欠缺撞針，無法供擊發適用子彈使用，認不具殺傷
      力」、「送鑑改造手槍（半成品）一支（槍枝管制編號：
      0000000000，如附表編號３所示），經以性能
      檢驗法、試射法鑑驗，認係仿ＧＬＯＣＫ廠２７型半自動
      手槍製造之槍枝槍身、滑套（無槍機）及彈匣等零件」、
      「送鑑改造手槍一支（槍枝管制編號：00000000
      00號，如附表編號４所示），經以性能檢驗法、試射法
      鑑驗，認係仿ＢＥＲＥＴＴＡ廠Ｍ９型半自動手槍製造之
      槍枝槍身、復進簧、復進簧導桿、土造金屬槍管及仿ＢＥ
      ＲＥＴＴＡ廠８４型半自動手槍製造之槍枝槍管（內具阻
      鐵）及彈簧等物件」、「送鑑改造子彈六顆，認均係土造
      子彈，均具直徑約９ｍｍ之金屬彈頭，採樣二顆試射，一
      顆可擊發，有殺傷力，另一顆無法擊發，認不具殺傷力」
      、「送鑑改造子彈三顆，認均係土造子彈，均具直徑約８
      ．７ｍｍ之金屬彈頭，採樣一顆試射，無法擊發，認不具
      殺傷力」、「送鑑改造子彈一顆，認係土造子彈，具直徑
      約７．５ｍｍ之金屬彈頭，經試射，可擊發，認具殺傷力
      」，上開各情有內政部警政署刑事警察局九十五年六月二
      十七日刑鑑字第○九五○○七○六九一號槍彈鑑定書在卷
      可稽（見偵卷第四五至四七頁）。復經原審法院將未經實
      際試射之上開六顆土造子彈（即有直徑約９ｍｍ金屬彈頭
      之土造子彈四顆、及有直徑約８．７ｍｍ金屬彈頭之土造
      子彈二顆）送請內政部警政署刑事警察局試射鑑驗之結果
      ，認其中三顆可擊發，具有殺傷力；另二顆可擊發，但因
      發射動能不足，不具殺傷力；另一顆則無法擊發，不具殺
      傷力，此情亦有內政部警政署刑事警察局九十五年十二月
      四日刑鑑字第○九五○一六五九一八號函在卷可據（見原
      審卷宗第五五頁）。依據上開鑑定結果，本案經警查扣之
      改造手槍，其中一支已改造完成並具有殺傷力（指附表編
      號１），其餘三支（指附表編號２、３、４）則或因僅欠
      缺撞針、或因欠缺其他零件而未改造完成，致均無法供擊
      發適用子彈使用，尚不具殺傷力；至於改造子彈十顆，均
      具直徑分別約為７．５ｍｍ或８．７ｍｍ、或９ｍｍ之金
      屬彈頭，並有裝填火藥，經實際試射，其中五顆已具殺傷
      力，其餘五顆則尚不具殺傷力；上開各情均堪認定。又扣
      案如附表編號６所示之槍管二支、滅音管二支、彈簧五條
      ，均為改造槍枝之零件；附表編號７所示之壓鑄器一臺係
      改造子彈之工具，銅條一支則供製造彈頭之用；附表編號
      ８所示之旋轉器一組、螺絲起子九支、銼刀二支、鋸條一
      支、榔頭一支、鉗子一支、砂輪一片、固定器一組、鑽床
      一臺、鑽頭二支，則為改造槍枝、子彈共用之常見工具。
      本案被告既同被警方查獲上開改造手槍、子彈之常見工具
      與零件，其中附表編號４、５所示之改造手槍半成品非為
      進一步改造，尚難認有持有之動機；附表編號６所示之槍
      管二支、滅音管二支、彈簧五條亦明顯係為改造槍枝之用
      ；另附表編號７所示之銅條一支，亦明顯係供製造彈頭之
      用。且查獲本案警員洪詩堯亦在原審法院證稱：「（提示
      搜索扣押筆錄，何人搜索到本案的槍械？）是我搜索的，
      因為該槍械是放在旁邊的廢機車置物箱內。我所搜索到的
      物品如扣押筆錄所載的物品。從編號第八到第十五都是我
      所搜索查獲」、「當時被告有承認置物箱內的東西都是他
      所有的」、「（本案是先查獲到槍械，才查到工具？）是
      的」、「（查到工具）當時被告也有在現場」、「當時也
      有確認（這些工具是否為被告所有）」、「編號十六在工
      寮裡面，而十七到二十七都是在被告的住處前面的屋簷下
      ，一到七是在被告住處房間內」、「（發現編號十六工寮
      裡面還有放什麼東西？）如同卷內照片所示。該處是開放
      式可以看得到的東西，鑽床平檯上鑽台還有新的銅屑」、
      「（鑽床平台上有新的銅屑，是否與扣案的子彈材質相符
      ？）顏色相同，至於質地上是否相同，無法判斷」、「編
      號十七屋簷下有查獲子彈的壓鑄器，是在把彈頭與彈殼壓
      在一起，還有銅條，是我認為與製造槍彈的相關物品，才
      會扣押」、「離機車約一、二公尺就可以看到鑽床」、「
      扣案物品在查獲現場的時候，有關貝瑞塔該支手槍（管制
      編號0000000000）槍身和槍管是分開的，我們
      帶回警局後，我們有請被告將貝瑞塔管和槍身組合起來。
      我印象中被告很熟練的就組裝起來，我們並沒有指定被告
      要用那個槍組用哪個槍身」等情（見原審卷宗第四二至四
      四頁）。依據上開證據，足堪認定被告確有於上開時、地
      ，以其所有附表編號６、８所示之工具與槍枝零件，並以
      換裝土造金屬槍管之改造手法，在其位於彰化縣大村鄉南
      勢村南勢巷十三之二號之住處，著手接續改造上開玩具手
      槍四支，並完成其中一支具有殺傷力（指附表編號１），
      其餘三支（指附表編號２、３、４）則或因僅欠缺撞針、
      或因欠缺其他零件而未改造完成，致均無法供擊發適用子
      彈使用，尚不具殺傷力；另又將將其所購買原不具殺傷力
      之子彈十顆，以其所有之附表編號７、８所示工具，並以
      在彈頭底部鑽洞並裝填火藥，再以壓鑄器固定金屬彈頭之
      方式，接續著手製造如附表編號５所示之子彈，並於著手
      改造後，完成其中五顆具有殺傷力（係由土造金屬彈殼加
      裝直徑７．５ｍｍ或８．７ｍｍ、或９ｍｍ之金屬彈頭所
      改造而成之土造子彈），其餘五顆則尚不具殺傷力；上開
      犯情均堪認定。
三、核被告所為，係犯槍砲彈藥刀械管制條例第八條第一項之未
    經許可製造槍枝罪、及犯同條例第十二條第一項之未經許可
    製造子彈罪。被告製造槍枝主要組成零件之行為，係其進而
    製造改造槍枝之部分行為，已被吸收而不另論罪；被告製造
    槍枝、子彈之後而持有槍枝、子彈，及其持有槍枝主要組成
    零件之低度行為，均分別被其製造槍枝、子彈之高度行為所
    吸收，亦均不另論罪。又被告接續製造槍枝、及接續製造子
    彈，各舉動之獨立性極為薄弱，依一般社會健全觀念，難以
    強行分離，應均係分別基於單一犯意所接續進行之數個舉動
    ，均應各論以未經許可製造槍枝一罪、及未經許可製造子彈
    一罪。被告所犯上開二罪，依其犯罪手法，應不能以同一行
    為同時進行，其行為互殊、犯意各別、犯罪構成要件不同，
    應予分論併罰。扣案如附表編號１所示之物，係違禁物，應
    依刑法第三十八條第一項第一款之規定宣告沒收；扣案如附
    表編號２、３、４、６所示之物品，其中之土造金屬槍管，
    係屬槍枝之主要組成零件，有內政部警政署九十五年十一月
    二十一日內授警字第○九五○八七一六八九號函一件附卷可
    稽，為違禁物，亦應依據刑法第三十八條第一項第一款之規
    定宣告沒收；至於其餘部分，則係被告所有並供改造槍枝使
    用之物，亦均應依據刑法第三十八條第一項第二款之規定宣
    告沒收。又附表編號５所示之改造子彈，除無法擊發之子彈
    三顆，係被告所有並供製造子彈所用之物，仍應依刑法第三
    十八條第一項第二款之規定宣告沒收之外，其餘子彈既均已
    在鑑定時實際試射，不另為沒收之宣告。另附表編號７所示
    之扣押物品，係被告所有並供製造子彈使用之物，均應依據
    刑法第三十八條第一項第二款之規定宣告沒收。附表編號８
    所示之扣押物品，係被告所有並同供改造槍枝及製造子彈使
    用之物，亦應依據刑法第三十八條第一項第二款之規定，於
    被告所犯上開二罪均宣告沒收。
四、原審判決就被告所犯予以論罪科刑，固屬有見，惟原審判決
    未依據鑑定結果詳認被告改造手槍之犯罪手法，附表編號７
    所示之銅條一支明顯係供製造彈頭之用，原審判決誤認係被
    告改造手槍犯罪使用之物，而於被告所犯未經許可製造槍枝
    罪宣告沒收，另就被告所犯之未經許可製造子彈罪，未及適
    用「中華民國九十六年罪犯減刑條例」之規定，予以減刑，
    以上均有未合。是本案被告上訴否認犯罪，及公訴人上訴意
    旨主張被告所犯二罪有一行為觸犯二罪名之想像競合犯關係
    ，以上之上訴雖均無理由，惟原審判決既有上開可議之處，
    仍屬無可維持，自應由本院將原審判決予以撤銷改判。爰審
    酌被告之素行、犯罪之手段、非法製造槍枝、子彈之犯罪情
    節、所犯對社會治安所生潛在危害程度、及其犯罪後之態度
    等一切犯罪情狀，就其所犯上開二罪，分別量處如主文第二
    項所示之宣告刑，並就併科之罰金部分，均諭知易服勞役之
    折算標準（關於刑法第四十二條易服勞役之規定，依被告行
    為時之法律，即修正前刑法第四十二第二項前段及原罰金罰
    鍰提高標準條例第二條前段，易服勞役之折算標準最高為銀
    元三百元即新臺幣九百元，最低為銀元一百元即新臺幣三百
    元；但依九十五年七月一日修正施行之刑法第四十二條第三
    項前段之規定，易服勞役以新臺幣一千元、二千元或三千元
    折算一日，比較上開修正前、後之易服勞役折算標準規定，
    現行刑法之規定既較有利於被告，則依據刑法第二條第一項
    但書之規定，此部分仍適用修正後即現行刑法第四十二條第
    三項前段之規定諭知易服勞役之折算標準）。又被告所犯之
    未經許可製造子彈罪，其犯罪時間在九十六年四月二十四日
    以前，此部分所犯依據「中華民國九十六年罪犯減刑條例」
    第二條第一項第三款、第三條第一項第四款之規定，應減其
    宣告刑二分之一，爰減刑如主文第二項所示，並就減得之罰
    金刑，亦依據現行刑法第四十二條第三項前段之規定諭知易
    服勞役之折算標準。扣案如附表編號１、２、３、４、６、
    ８所示之物品，均於被告所犯未經許可製造槍枝罪宣告沒收
    ；扣案如附表編號５所示未經試射擊發之土造子彈三顆、及
    附表編號７、８所示之物品，亦均於被告所犯未經許可製造
    子彈罪部分宣告沒收。就被告所犯二罪，因合於數罪併罰規
    定，並依法定其應執行刑如主文第二項所示，並就併科之罰
    金刑，依據現行刑法第四十二條第三項前段之規定諭知易服
    勞役之折算標準。
五、另本案查扣案之皮包一只，雖係被告所有，但與本案被告上
    開犯罪並無直接關係，不為沒收之宣告。其餘扣案之白色粉
    末一包、注射針筒七支、夾鏈袋二只、安非他命吸食器一組
    、塑膠鏟管一支、玻璃球管一支等物，亦與被告上開違反槍
    砲彈藥刀械管制條例案件並無關聯，亦不於本案宣告沒收。
    另被告雖聲請本院將扣案之鑽床送請鑑定能否改造槍械，但
    鑽床確有鑽、磨金屬器械之功能，此為吾人日常生活可知之
    事項，本院認無鑑定之必要，併此敘明。
六、據上論斷，應依刑事訴訟法第三百六十九條第一項前段、第
    三百六十四條、第二百九十九條第一項前段、槍砲彈藥刀械
    管制條例第八條第一項、第十二條第一項、刑法第十一條前
    段、第二條第一項但書、第四十二條第三項、第五十一條第
    五款、第七款、第三十八條第一項第一、二款、「中華民國
    九十六年罪犯減刑條例」第二條第一項第三款、第三條第一
    項第四款、第七條、第十一條，判決如主文。
本案經檢察官乙○○到庭執行職務。
中　　華　　民　　國　　96　　年　　9 　　月　　 5　　日
            刑事第三庭   審判長法　官　王  增  瑜
                               法　官　梁  堯  銘
                               法　官　廖  柏  基
上列正本證明與原本無異。
如不服本判決應於收受送達後十日內向本院提出上訴書狀，其未
敘述上訴之理由者並得於提起上訴後十日內向本院補提理由書（
均須按他造當事人之人數附繕本）。
                               書記官　王　麗　英
中　　華　　民　　國　　96　　年　　9 　　月　　5 　　日
附表：
  ┌──┬──────────────────────┐
  │編號│ 扣 案 物                                   │
  ├──┼──────────────────────┤
  │1   │仿BERETTA 廠84型半自動手槍製造之槍枝換裝土造│
  │    │金屬槍管而成之改造手槍（槍枝管制編號：110215│
  │    │5912）1 枝，機械性能良好，可供擊發適用子彈使│
  │    │用，具殺傷力。                              │
  ├──┼──────────────────────┤
  │2   │仿GLOCK 廠27型半自動手槍製造之槍枝換裝土造金│
  │    │屬槍管而成之改造手槍（槍枝管制編號：00000000│
  │    │13）1 枝，欠缺撞針，無法供擊發適用子彈使用，│
  │    │認不具殺傷力。                              │
  ├──┼──────────────────────┤
  │3   │仿GLOCK 廠27型半自動手槍製造之槍枝槍身、滑套│
  │    │（無槍機）及彈匣等零件（槍枝管制編號：110215│
  │    │5914）1枝。                                 │
  ├──┼──────────────────────┤
  │4   │仿BERETTA廠M9型半自動手槍製造之槍枝槍身、復 │
  │    │進簧、復進簧導桿、土造金屬槍管及仿BERETTA 廠│
  │    │84型半自動手槍製造之槍枝槍管（內具阻鐵）及彈│
  │    │簧等物件（槍枝管制編號：0000000000）1枝。   │
  ├──┼──────────────────────┤
  │5   │改造子彈10顆。其中具直徑約9mm 之金屬彈頭者有│
  │    │6顆；具直徑約8.7mm之金屬彈頭者有3顆；具直徑 │
  │    │約7.5 mm之金屬彈頭者有1顆。                 │
  ├──┼──────────────────────┤
  │6   │槍管2支、滅音管2支、彈簧5條                 │
  ├──┼──────────────────────┤
  │7   │壓鑄器1 臺、銅條1 支。                      │
  ├──┼──────────────────────┤
  │8   │旋轉器1組、螺絲起子9支、銼刀2支、鋸條1支、榔│
  │    │頭1支、鉗子1支、砂輪1片、固定器1組、鑽床1臺 │
  │    │、鑽頭2支。                                 │
  └──┴──────────────────────┘
附錄論罪科刑法條：
槍砲彈藥刀械管制條例第八條第一項：
未經許可，製造、販賣或運輸鋼筆槍、瓦斯槍、麻醉槍、獵槍、
空氣槍或第四條第一項第一款所定其他可發射金屬或子彈具有殺
傷力之各式槍砲者，處無期徒刑或五年以上有期徒刑，併科新臺
幣一千萬元以下罰金。
槍砲彈藥刀械管制條例第十二條第一項：
未經許可，製造、販賣或運輸子彈者，處一年以上七年以下有期
徒刑，併科新台幣五百萬元以下罰金。
